# 电子承兑汇票的确认时点判断

提问人：守门人 时间：2023-09-15 11:08:37
企业在网银系统开出电子承兑汇票，是开立时账面确认应付票据，还是待对方在网银系统确认签收后再确认应付票据？

回答人：chenyiwei
应当是对方在网银系统确认签收后再确认应付票据。这与纸质票据交付给收款人后才确认应付票据的原理是一样的。